【裁判字號】    97,交聲,3448
【裁判日期】    971210
【裁判案由】    聲明異議
【裁判全文】
臺灣臺中地方法院交通事件裁定        97年度交聲字第3448號
原處分機關  交通部公路總局臺中區監理所
聲明異議人  甲○○
即受處分人
上列受處分人因違反道路交通管理處罰條例案件，對於交通部公
路總局臺中區監理所於民國97年11月12日所為之處分（原處分案
號：中監違字第裁60-GE0000000號）聲明異議，本院裁定如下：
    主  文
異議駁回。
    理  由
一、原處分意旨略以：受處分人即聲明異議人甲○○（下稱受處
    分人）所有之車牌號碼3658-SG號自用小客車，於民國（下
    同）97年9月7日凌晨3時20分許，在臺中市○○路、福康路
    口處，因「塗抹污損牌照（噴反光漆）使不能辨識其牌照（
    責令改正）」之違規，經臺中市警察局保安警察隊員警以中
    縣警交字第HD0000000號違反道路交通事件通知單舉發，嗣
    經受處分人到案申訴，原舉發機關函覆違規屬實等語，仍認
    受處分人有前開違規行為，原處分機關乃依道路交通管理處
    罰條例第13條第1款規定裁處罰鍰新臺幣（下同）3,000元整
    ，並責令改正，逾期則依裁決書處罰主文規定裁處。因依舉
    發單位之函覆認為該車確有噴反光漆，有不能辨認其牌照之
    情形，另該車牌亦有可能於改正後，經申請臨時檢驗合格，
    又再次噴反光漆之情形，應認受處分人所述理由為不足採，
    是本所依法裁處並無不當等語。
二、本件聲明異議意旨略以：受處分人駕駛車牌號碼3658-SG號
    自用小客車於上揭時地行經中港路與福康路被攔停，且被認
    有牌照塗抹污損之違規，但本人曾於97年5月24內被舉發相
    同違規，在97年8月15日複檢時，為當時檢驗人員判定檢驗
    合格，為此提出異議。另本人於97年6月23日行經臺中縣沙
    鹿鎮○○路168號前因超速違規遭舉發，當時所附採證照片
    上之照片可清楚辨識本人車牌號碼，並據以舉發，顯見並無
    不能辨識之情形云云。
三、按「汽車牌照包括號牌、行車執照及拖車使用證，為行車之
    許可憑證」。又「汽車號牌不得變造損毀、塗抹或粘貼其他
    材料、加裝邊框或霓虹燈、裝置旋轉架、顛倒懸掛或以安裝
    其他器具之方式使不能辨認其牌號，並不得以他物遮蔽，如
    有污穢，致不能辨認其牌號時，應洗刷清楚」，道路交通安
    全規則第8條第1項前段、第11條第2項定有明文。且「汽車
    行駛時，有損毀或變造汽車牌照、塗抹污損牌照，或以安裝
    其他器具之方式，使不能辨認其牌號者，處汽車所有人新臺
    幣2,400元以上4,800元以下罰鍰，並責令申請換領牌照或改
    正」，道路交通管理處罰條例第13條第1款亦有定有明文。
四、經查：
（一）本件受處分人甲○○所有之車牌號碼3658-SG號自用小客
      車於97年9月7日凌晨3時20分許，在臺中市○○路、福康
      路口處，因「塗抹污損牌照（噴反光漆）使不能辨識其牌
      照（責令改正）」之違規，經臺中市警察局保安警察隊員
      警以中縣警交字第HD0000000號違反道路交通事件通知單
      舉發等情，為受處分人所不爭執，並有前揭舉發通知單及
      舉發員警採證照片3紙在卷可稽，堪認屬實。
（二）雖受處分人辯稱：系爭車牌曾於97年5月24日因相同違規
      經警舉發，業已於97年8月15日經改正複檢合格云云。惟
      受處分人之車輛於97年9月7日之前揭時地，經員警查獲其
      後方牌照上有塗抹反光噴漆之情形，並當場拍照採證舉發
      等情，業經舉發機關臺中市警察局於97年10月17日以中市
      警秘字第0970076042號函覆以：「於97年9月7日3時20分
      許，在本市○○路與中港路口，發現3658-SG號自小客車
      之後牌照有異狀，於是至中港路與福康路口攔停該車檢視
      ，並拍照存證（如後附件），確認該車後牌照的確有塗抹
      污損（噴反光漆），使不能辨認其牌號之情形，爰依道路
      交通管理處罰條例依法舉發，本案違規屬實」等語，明確
      指述受處分人後車牌有噴塗反光漆之情形，並就本件違規
      事實之舉發經過，敘述綦詳，衡情舉發員警為執行勤務之
      公務員，其與受處分人間未有嫌隙亦毫不相識，應無設詞
      攀誣、或虛構違規事實以陷害受處分人之理；再由員警當
      場拍攝之採證照片觀之，於夜間以閃光燈輔助拍攝時，受
      處分人之車牌因反光而模糊，僅數字「5」、「8」及字母
      「Ｓ」依稀可辨識，無法辨識完整之車牌號碼（見本院卷
      第9頁上方採證照片），可知系爭車牌確因其上之反光噴
      漆而增加其辨識之困難度，致影響到號碼之正確判讀，受
      處分人確有後車牌遭塗抹污損，使不能辨認其牌號之違規
      。受處分人雖辯稱其車牌業已於97年8月15日經複檢合格
      云云，惟系爭車牌既於違規時、地經警查獲有前揭違規事
      實，已如前述，該後車牌顯係於97年8月15日經複檢合格
      後，重新有為反光噴漆之情形，自不能以曾複檢合格，遽
      即推論，於複檢合格後，即不可能再就後車牌為噴漆塗抹
      之行為，其理甚明，是受處分人上開辯解，不足為任何有
      利之認定。
（三）受處分人再辯稱：於97年6月23日行經臺中縣沙鹿鎮○○
      路168號前因超速遭舉發，當時所附採證照片上之照片可
      清楚辨識本人車牌號碼，並據以舉發，顯見並無不能辨識
      之情形云云。惟查，該次超速舉發之日期為97年6月23日
      ，與本件違規日期相隔2月有餘，是尚難執此2個月前於97
      年6月23日經警方自動照相設備所拍攝之採證照片，即謂
      本件警方於97年9月7日舉發之事實有誤。換言之，本件既
      經舉發員警當場查獲並拍照採證，其於違規當日之違規事
      實即屬明確，受處分人再以該車牌前經複檢合格或提出2
      月前之超速照片可明確辨識車號置辯，均不足以動搖本件
      違規事實之認定。從而，受處分人所辯，無非卸責之詞，
      無可採信，本件違規事實，堪予認定。
五、綜上所述，本件受處分人違規事實明確，原處分機關據以援
    引前開道路交通管理處罰條例第13條第1款、違反道路交通
    管理事件統一裁罰基準及處理細則暨違反道路交通管理事件
    統一裁罰基準表之規定，裁處受處分人罰鍰3,000元並責令
    改正，核無違誤，本件異議為無理由，應予駁回。
六、據上論斷，應依道路交通管理處罰條例第87條第2項、道路
    交通案件處理辦法第19條，裁定如主文。
中    華    民    國    97    年    12    月    10    日
                            臺灣臺中地方法院交通法庭
                                法  官  黃家慧
上正本證明與原本無異。
如不服本裁定，應於送達後5日內，向本院提出抗告狀。
                                書記官  陳靖騰
中    華    民    國    97    年    12    月    10    日


司法院資訊處製作；財團法人民間司法改革基金會備份。
